---
title: "R de Reproducible"
subtitle: "Una serie de herramientas para mejorar tu código"  
author: 
  - "Florencia D'Andrea"
date: '`r Sys.Date()`'
output:
  xaringan::moon_reader:
    lib_dir: libs
    css: xaringan-themer.css
    nature:
      highlightStyle: github
      highlightLines: true
      countIncrementalSlides: false
---

```{r setup, include=FALSE}
options(htmltools.dir.version = FALSE)
```

```{r xaringan-themer, include=FALSE, warning=FALSE}
library(xaringanthemer)
style_duo_accent(
  primary_color = "#1381B0",
  secondary_color = "#FF961C",
  inverse_header_color = "#FFFFFF",
    code_font_family = "Fira Code",
  code_font_url = "https://cdn.jsdelivr.net/gh/tonsky/FiraCode@2/distr/fira_code.css"
)

```

background-image: url(https://upload.wikimedia.org/wikipedia/commons/b/be/Sharingan_triple.svg)

???






Image credit: [Wikimedia Commons](https://commons.wikimedia.org/wiki/File:Sharingan_triple.svg)

---
class: center, middle

# xaringan

### /ʃæ.'riŋ.ɡæn/

---
class: inverse, center, middle

# Empecemos

---

# ¿Qué es la reproducibilidad?

> Un resultado es reproducible cuando los mismos pasos de análisis realizados en el mismo conjunto de datos producen siempre la misma respuesta.

```{r 1}
knitr::include_graphics()
```


.footnote{}

---

# ¿A quién no le paso?

* Quiero correr mi código en otra computadora o compartirlo

* Quiero correr mi codigo luego de cierto tiempo


# ¿A quién no le paso?

* Quiero correr mi código en otra computadora o compartirlo

PROBLEMAS:
 * Rutas de archivos diferentes
 * 

* Quiero correr mi codigo luego de cierto tiempo

PROBLEMAS:
 * Cambios en las versiones de los paquetes y los softwares
 * Cambios en las extensiones de los archivos, que pueden volverse ilegibles (por ejemplo .xls y .xlsx)

---

class: center, middle, inverse


Un panorama de algunas herramientas de Reproducibilidad en R

---

class: center, middle, inverse


5 pasos para usar RStudio IDE
desde GitHub + mybinder.org

---

# Paso 1: Generar un repositorio de GitHub con 



.footnote

---

class: center, middle, inverse


5 pasos para usar RStudio IDE
desde GitHub + mybinder.org
---

class: center, middle

# Thanks!

Slides created via the R package [**xaringan**](https://github.com/yihui/xaringan).

The chakra comes from [remark.js](https://remarkjs.com), [**knitr**](http://yihui.name/knitr), and [R Markdown](https://rmarkdown.rstudio.com).
